<!DOCTYPE html PUBLIC "-//W3C//DTD XHTML 1.0 Transitional//EN" "http://www.w3.org/TR/xhtml1/DTD/xhtml1-transitional.dtd">
<html xmlns="http://www.w3.org/1999/xhtml">
<head>
	<meta http-equiv="Content-Type" content="text/html; charset=iso-8859-1" />
	<title>Ymmärrä suomea</title>
	<style type="text/css" media="all">@import "css/styles.css";</style>
	<script type="text/javascript" src="swfobject.js"></script>
</head>
<body class="font-medium">
	<div id="main-wrapper">
		<div id="topbar"></div>
		<div id="main-menu">
			<table cellspacing="0" cellpadding="0" border="0" class="add-links"><tr>
				<td class="item"><img class="raquo" src="i/raquo.gif" alt="" height="7" width="4" /><a href="/ymmarra/index.php?moduli=sanakirja">Sanakirja</a></td>
				<td class="item"><img class="raquo" src="i/raquo.gif" alt="" height="7" width="4" /><a href="/ymmarra/index.php?moduli=verbit">Verbiluettelo</a></td>
				<td class="item"><img class="raquo" src="i/raquo.gif" alt="" height="7" width="4" /><a href="/ymmarra/index.php?moduli=kielioppi">Kielioppi</a></td>
			</tr></table>
			<table cellspacing="0" cellpadding="0" border="0"><tr>
				<td class="item"><img class="raquo" src="i/raquo.gif" alt="" height="7" width="4" /><a href="/ymmarra/index.php">Etusivu</a></td>
				<td class="item"><img class="raquo" src="i/raquo.gif" alt="" height="7" width="4" /><a href="/ymmarra/index.php?moduli=tekstit">Lukutekstit</a></td>
			</tr></table>
		</div>
		<div id="content">
			<table cellspacing="0" cellpadding="0" border="0" id="content-wrapper"><tr>
				<td>
					<div id="left-menu">
												<div class="header-verb"><span>Verbit</span></div>
						<div class="menu">
								<div class="init"><a href="/ymmarra/index.php?moduli=verbit&kirjain=a">A</a></div>
								<div class="init"><a href="/ymmarra/index.php?moduli=verbit&kirjain=e">E</a></div>
								<div class="init"><a href="/ymmarra/index.php?moduli=verbit&kirjain=h">H</a></div>
								<div class="init"><a href="/ymmarra/index.php?moduli=verbit&kirjain=i">I</a></div>
								<div class="init"><a href="/ymmarra/index.php?moduli=verbit&kirjain=j">J</a></div>
								<div class="init"><a href="/ymmarra/index.php?moduli=verbit&kirjain=k">K</a></div>
								<div class="init"><a href="/ymmarra/index.php?moduli=verbit&kirjain=l">L</a></div>
								<div class="init"><a href="/ymmarra/index.php?moduli=verbit&kirjain=m">M</a></div>
								<div class="init"><a href="/ymmarra/index.php?moduli=verbit&kirjain=n">N</a></div>
								<div class="init"><a href="/ymmarra/index.php?moduli=verbit&kirjain=o">O</a></div>
								<div class="init"><a href="/ymmarra/index.php?moduli=verbit&kirjain=p">P</a></div>
								<div class="init"><a href="/ymmarra/index.php?moduli=verbit&kirjain=r">R</a></div>
								<div class="init"><a href="/ymmarra/index.php?moduli=verbit&kirjain=s">S</a></div>
								<div class="init"><a href="/ymmarra/index.php?moduli=verbit&kirjain=t">T</a></div>
								<div class="init"><a href="/ymmarra/index.php?moduli=verbit&kirjain=u">U</a></div>
								<div class="init"><a href="/ymmarra/index.php?moduli=verbit&kirjain=v">V</a></div>
								<div class="init"><a href="/ymmarra/index.php?moduli=verbit&kirjain=y">Y</a></div>
								<div class="init"><a href="/ymmarra/index.php?moduli=verbit&kirjain=Ä">Ä</a></div>
						</div>					</div>
				</td>
				<td>
					<div id="main-content">
						<div id="path">
							<a href=".">Etusivu</a> &gt; <a href="/ymmarra/index.php?moduli=verbit&kirjain=O">O</a>						</div>
													<h1>ODOTELLA</h1>
						<table cellspacing="0" cellpadding="0" border="0">
							<tr>
								<td colspan="2" style="padding-bottom:10px;"><strong>Aktiivin indikatiivi</strong></td>
							</tr>
							<tr>
								<td><pre>PREESENS                   
minä      odottelen        
sinä      odottelet        
hän       odottelee        
me        odottelemme      
te        odottelette      
he        odottelevat      

PASSIIVI
          odotellaan       

IMPERFEKTI                 
         odottelin         
         odottelit         
         odotteli          
         odottelimme       
         odottelitte       
         odottelivat       

PASSIIVI
         odoteltiin        

PERFEKTI
olen     odotellut         
olet     odotellut         
on       odotellut         
olemme   odotelleet        
olette   odotelleet        
ovat     odotelleet        

PASSIIVI
on       odoteltu          

PLUSKVAMPERFEKTI

olin     odotellut         
olit     odotellut         
oli      odotellut         
olimme   odotelleet        
olitte   odotelleet        
olivat   odotelleet        

PASSIIVI
oli      odoteltu          
</pre></td>
								<td>&nbsp;&nbsp;&nbsp;</td>
								<td><pre>     KIELTOMUOTO
  en        odottele
  et        odottele
  ei        odottele
  emme      odottele
  ette      odottele
  eivät     odottele


  ei        odotella

   
    en        odotellut
    et        odotellut
    ei        odotellut
    emme      odotelleet
    ette      odotelleet
    eivät     odotelleet


    ei        odoteltu


 en      ole odotellut
 et      ole odotellut
 ei      ole odotellut
 emme    ole odotelleet
 ette    ole odotelleet
 eivät   ole odotelleet


 ei      ole odoteltu



 en    ollut  odotellut
 et    ollut  odotellut
 ei    ollut  odotellut
 emme  olleet odotelleet
 ette  olleet odotelleet
 eivät olleet odotelleet


 ei    ollut  odoteltu
</pre></td>
							</tr>
						</table>
						<table cellspacing="0" cellpadding="0" border="0">
							<tr>
								<td colspan="2" style="padding-bottom:10px;"><strong>Aktiivin konditionaali</strong></td>
							</tr>
							<tr>
								<td><pre>PREESENS
minä     odottelisin       
sinä     odottelisit       
hän      odottelisi        
me       odottelisimme     
te       odottelisitte     
he       odottelisivat     

PASSIIVI
         odoteltaisiin     

PERFEKTI
olisin   odotellut         
olisit   odotellut         
olisi    odotellut         
olisimme odotelleet        
olisitte odotelleet        
olisivat odotelleet        

PASSIIVI
olisi    odoteltu          
</pre></td>
								<td>&nbsp;&nbsp;&nbsp;</td>
								<td><pre> 
  en          odottelisi
  et          odottelisi
  ei          odottelisi
  emme        odottelisi
  ette        odottelisi
  eivät       odottelisi


  ei          odoteltaisi


  en olisi    odotellut
  et olisi    odotellut
  ei olisi    odotellut
  emme olisi  odotelleet
  ette olisi  odotelleet
  eivät olisi odotelleet


  ei olisi    odoteltu
</pre></td>
							</tr>
						</table>
						<table cellspacing="0" cellpadding="0" border="0">
							<tr>
								<td colspan="2" style="padding-bottom:10px;"><strong>Aktiivin potentiaali</strong></td>
							</tr>
							<tr>
								<td><pre>PREESENS
minä     odotellen         
sinä     odotellet         
hän      odotellee         
me       odotellemme       
te       odotellette       
he       odotellevat       

PASSIIVI

         odoteltaneen      

PERFEKTI
lienen   odotellut         
lienet   odotellut         
lienee   odotellut         
lienemme odotelleet        
lienette odotelleet        
lienevät odotelleet        

PASSIIVI

lienee   odoteltu          
</pre></td>
								<td>&nbsp;&nbsp;&nbsp;</td>
								<td><pre> 
 en          odotelle
 et          odotelle
 ei          odotelle
 emme        odotelle
 ette        odotelle
 eivät       odotelle



 ei          odoteltane


 en    liene odotellut
 et    liene odotellut
 ei    liene odotellut
 emme  liene odotelleet
 ette  liene odotelleet
 eivät liene odotelleet



 ei    liene odoteltu
</pre></td>
							</tr>
						</table>
						<table cellspacing="0" cellpadding="0" border="0">
							<tr>
								<td colspan="2" style="padding-bottom:10px;"><strong>Aktiivin imperatiivi</strong></td>
							</tr>
							<tr>
								<td><pre>PREESENS

(sinä)   odottele          
(hän)    odotelkoon        
(me)     odotelkaamme      
(te)     odotelkaa         
(he)     odotelkoot        

PASSIIVI
         odoteltakoon      

PERFEKTI

ole      odotellut         
olkoon   odotellut         
olkaamme odotelleet        
olkaa    odotelleet        
olkoot   odotelleet        

PASSIIVI

olkoon   odoteltu          
</pre></td>
								<td>&nbsp;&nbsp;&nbsp;</td>
								<td><pre> 

  älä         odottele
  älköön      odotelko
  älkäämme    odotelko
  älkää       odotelko
  älkööt      odotelko


  älköön      odoteltako



älä ole       odotellut
älköön olko   odotellut
älkäämme olko odotelleet
älkää olko    odotelleet
älkööt olko   odotelleet



älköön olko   odoteltu
</pre></td>
							</tr>
						</table>
						<table cellspacing="0" cellpadding="0" border="0">
							<tr>
								<td colspan="2" style="padding-bottom:10px;"><strong>Verbin nominaalimuodot</strong></td>
							</tr>
							<tr>
								<td><pre>I INFINITIIVI              

Lyhyempi muoto:            
         odotella          

Pitempi muoto:             
         odotellakseni     
         odotellaksesi
         odotellakseen
         odotellaksemme
         odotellaksenne
         odotellakseen

III  INFINITIIVI           

inessiivi    odottelemassa 
elatiivi     odottelemasta 
illatiivi    odottelemaan  
adessiivi    odottelemalla
abessiivi    odottelematta 
instruktiivi odotteleman   
                           
Passiivi
instruktiivi odoteltaman   
                           
                           
</pre></td>
								<td>&nbsp;&nbsp;&nbsp;</td>
								<td><pre>  II INFINITIIVI

  inessiivi    odotellessa
  instruktiivi odotellen

  Passiivi
  inessiivi    odoteltaessa






   IV INFINITIIVI

   nominatiivi  odotteleminen
   partitiivi   odottelemista
       

   I PARTISIIPPI	
   aktiivi      odotteleva
   passiivi     odoteltaessa

   II PARTISIIPPI	
   aktiivi      odotellut
   passiivi     odoteltu
</pre></td>
							</tr>
						</table>

					</div>
				</td>
			</tr></table>		</div>
		<div id="footer"><a href="http://www.oph.fi/"><img src="i/oph_logo_ymmarrasuomea.gif" width="157" height="35" alt="OPH" /></a></div>
	</div>
</body>
</html>
